# 审计报告中历史沿革披露问题

提问人：天堂惆怅客 时间：2020-06-03 14:10:00
审计报告中历史沿革披露问题：审计报告中历史沿革是按工商登记的情况叙述，还是要把真实代持的情况也写进去？至今是股权清晰了，没有代持情况。谢谢!

回答人：chenyiwei
以工商登记信息为主。可以披露代持信息，但前提是就代持的实际情况及其有效性获取充分、适当的证据，包括律师对代持情况的核查及其有效性的确认文件。